【裁判字號】    98,監宣,2
【裁判日期】    981228
【裁判案由】    監護宣告
【裁判全文】
臺灣雲林地方法院民事裁定               98年度監宣字第2號
聲  請  人  乙○○
            甲○○
            丁○○
相  對  人  丙○○
上列聲請人聲請監護宣告事件，本院裁定如下：
    主    文
宣告丙○○（民國○○年○ 月○○日生、國民身分證號碼：Ｚ0000000
00號）為受監護宣告之人。
選定乙○○（民國○○年○ 月○○日生、國民身分證號碼：Ｚ0000000
00號）、甲○○（民國49年1 月2 日、國民身分證號碼：Ｚ00000
0000號）為受監護宣告之人之監護人。
指定丁○○（民國○○年○ 月○○日生、國民身分證號碼：Ｚ0000000
00號）為會同開具財產清冊之人。
聲請費用新臺幣壹仟元由受監護宣告之人負擔。
    理    由
一、聲請意旨略以：聲請人三人為相對人之子女，相對人於民國
    （下同）98年05月28日起因頭部外傷致小腦萎縮，四肢軟癱
    ，行動不便，說話困難，雖屢經延醫診治仍不見好轉，已達
    不能為意思表示之程度，爰依民事訴訟法第597 條之規定，
    聲請對其為監護之宣告，並指定聲請人丁○○為會同開具財
    產清冊之人等語。
二、按對於因精神障礙或其他心智缺陷，致不能為意思表示或受
    意思表示，或不能辨識其意思表示之效果者，法院得因本人
    、配偶、四親等內之親屬、最近一年有同居事實之其他親屬
    、檢察官、主管機關或社會福利機構之聲請，為監護之宣告
    。受監護宣告之人應置監護人；法院為監護之宣告時，應依
    職權就配偶、四親等內之親屬、最近一年有同居事實之其他
    親屬、主管機關、社會福利機構或其他適當之人選定一人或
    數人為監護人，並同時指定會同開具財產清冊之人。法院為
    前項選定及指定前，得命主管機關或社會福利機構進行訪視
    ，提出調查報告及建議。監護之聲請人或利害關係人亦得提
    出相關資料或證據，供法院斟酌。法院選定監護人時，應依
    受監護宣告之人之最佳利益，優先考量受監護宣告之人之意
    見，審酌一切情狀，並注意下列事項：(一)受監護宣告之人之
    身心狀態與生活及財產狀況。(二)受監護宣告之人與其配偶、
    子女或其他共同生活之人間之情感狀況。(三)監護人之職業、
    經歷、意見及其與受監護宣告之人之利害關係。(四)法人為監
    護人時，其事業之種類與內容，法人及其代表人與受監護宣
    告之人之利害關係，民法第14條第1 項、第1110條、第1111
    條、第1111條之1 分別定有明文。
三、查聲請人上開主張，業據其提出戶籍謄本、診斷證明書等件
    為證，且相對人經本院法官在鑑定人即財團法人天主教若瑟
    醫院詹智堯醫師前訊問相對人時，其所答均非現實狀況，經
    鑑定人詹智堯醫師鑑定稱：相對人之腦部有萎縮狀況，曾經
    中風，目前屬重度失智狀態，記憶力退化，認不得家人，經
    常答非所問，無法站立，無法依指令作簡單的動作，評估對
    自己處理事務之能力有顯著降低，目前心智狀況已達不能為
    意思表示及受意思表示之程度等語，有鑑定筆錄在卷可稽，
    堪信聲請人之主張屬實。本院審酌上情，認為相對人現已呈
    現重度智能障礙狀態，而無法表達其內心意思，日常生活起
    居均須他人協助照護，已達不能為意思表示或受意思表示之
    情狀，故聲請人聲請對相對人為監護之宣告為有理由，應予
    准許。
四、次查，相對人有五位子女，其配偶林方金柑目前亦與相對人
    一同在雲林縣聖元老人養護中心養護中，有戶籍謄本及聖元
    老人養護中心證明書附卷可參。本院審酌聲請人甲○○、乙○○為相對人之子女，並有意願擔任相對人之監護人，且其
    他子女均同意由其二人擔任相對人之監護人等情狀，認由聲
    請人乙○○、甲○○任監護人，符合相對人之最佳利益，爰
    依民法第1111條第1 項之規定，選定聲請人乙○○、甲○○
    為相對人之監護人。另本院參酌關係人丁○○為相對人之女
    ，及關係人丁○○之意願，爰依上揭規定，指定關係人丁○○為會同開具財產清冊之人。
五、依民事訴訟法第608條第1項，裁定如主文。
中    華    民    國    98    年    12    月    28    日
                  家事法庭  法  官  黃瑞井
正本係照原本作成。
如不服本裁定關於選定監護人及指定會同開具財產清冊之人等部
分，應於送達後十日內向本院提出抗告狀，並繳納抗告費新臺幣
1,000元；其餘關於宣告監護之部分，不得抗告。
中    華    民    國    98    年    12    月    28    日
                            書記官  鄭國銘

司法院資訊處製作；財團法人民間司法改革基金會備份。
